---
title: "Frequences Lexicales du Français"
author: "Christophe Pallier"
date: "5/16/2019"
output:
  pdf_document: default
  html_document: default
---

Nous allons afficher les distributions des fréquences lexicales des mots listés dans la base lexique3 (voir <http://www.lexique.org>)

Nous chargeons d'abord la table lexique382

```{r, results='hide', warning=FALSE, output=FALSE}
source('https://raw.githubusercontent.com/chrplr/openlexicon/master/datasets-info/fetch_datasets.R')
lexique <- get_lexique382()
```


Comme l'echelle des frequences est extremement large, et dominée par les mots de très basse fréquence, nous compressons en passant par logarithme (ainsi, sur l'axe des x sur la figure: 

* 0 =  fréquence de 1 par million
* 1 =              10 par million 
* 2 =             100 par million
...

```{r}
s = min(lexique$freqlivres[lexique$freqlemlivres>0])
log10freqlivres = log10(lexique$freqlivres + s / 2)
hist(log10freqlivres, nclass = 50)
```
```{r}
s = min(lexique$freqfilms2[lexique$freqlemfilms2>0])
log10freqfilms2 = log10(lexique$freqfilms2 + s / 2)
hist(log10freqfilms2, nclass = 50)
```
